臺灣新竹地方法院民事判決　九十一年竹簡字第六八四號
　　原　　　告　乙○○
　　被　　　告　甲○○梁仲薇.
右當事人間請求返還房屋事件，本院判決如左：
    主      文
被告應將坐落新竹市○○段八五二、八五二之一地號土地上、建號新竹市○○段八八
一號即門牌號碼新竹市○○路二二六號五層房屋，遷讓返還原告。
被告應給付原告新台幣肆萬肆仟玖佰壹拾陸元，及自民國九十一年八月十八日起至清
償日止，按週年利率百分之五計算之利息。
訴訟費用由被告。
    事      實
甲、原告方面：
一、聲明：如主文第一、二項所示。
二、陳述：
（一）緣被告於九十年一月二十三日起九十一年一月二十二日止，向原告承租坐落新
      竹市○○段八五二、八五二之一地號基地上，門牌號碼新竹市○○路二二六號
      五樓之房屋，惟承租期間依租賃契約第七條應由被告繳交之九十年十月份水費
      新台幣（以下同）二百五十九元及九十年七月至十一月之電費六千五百六十九
      元、九千二百零一元及二百零六元共一萬五千九百七十六元係由原告代繳，迄
      未歸還；被告又接續於九十一年一月二十三日與原告簽約，租期自九十一年一
      月二十三日至九十二年一月二十二日，惟租賃期間，依租約第七條應由被告繳
      納之九十一年四月份水費二百八十一元亦由原告代繳，亦即原告共代被告繳納
      之水電費共計一萬六千五百十六元，故原告自得依租賃契約第七條之規定，及
      民法第一百七十九條不當得利之規定請求返還。
（二）又兩造所訂之九十一年一月二十二日起之租賃契約，每月租金為七千元，應於
      每月二十二日前繳納，押租金六千六百元。惟被告自九十一年三月二十二日起
      即欠繳租金，於九十一年七月十九日原告曾請吳順隆陪同前往被告租賃處，面
      告被告限於五日內支付自九十一年三月二十三日積欠至九十一年八月二十二日
      以前之租金暨水電費，否則將終止租約，惟被告迄今均未支付，由於被告積欠
      九十一年三月至七月之五個月租金，扣除押租金六千六百元後，其積欠租金已
      達兩期以上，爰依租賃契約第三條之規定，終止兩造間就系爭租賃物所簽之租
      賃契約，並以此起訴狀繕本之送達以代終止租約之通知。由於被告積欠自九十
　　　一年三月二十三日起至九十一年八月二十二日止五個月之租金三萬五千元，扣
　　　除押租金六千六百元，尚有租金即二萬八千四百元未付，加計前述積欠之水電
　　　費一萬六千五百十六元，共計四萬四千九百十六元。又被告租約既經終止，原
　　　告又為租賃物之所有權人，故原告自亦得依民法第四百五十五條之租賃物返還
　　　請求權及第七百六十七條之所有物返還請求權，請求返還系爭房屋。
三、證據：提出九十年一月二十三日、九十一年一月二十三日之房屋租賃契約書影本
    各一件、台灣省自來水公司九十年十月份、九十一年四月份收據各一件、台灣省
    電力公司九十年七月至十一月電費收據三件、所有權狀影本一件、九十一年度房
    屋稅繳款書影本一件、切結書影本一件等為證，並聲請訊問證人吳順隆。
乙、被告方面：
    被告未於言詞辯論期日到場，亦未提出書狀作何聲明或陳述。
    理      由
一、被告受合法通知，未於言詞辯論期日到場，查無民事訴訟法第三百八十六條各款
    所列情形，茲依原告之聲請，由其一造辯論而為判決。
二、原告主張被告於九十年一月二十三日起九十一年一月二十二日止，向原告承租坐
    落新竹市○○段八五二、八五二之一地號基地上，門牌號碼新竹市○○路二二六
    號五樓之房屋，並於九十一年一月二十二日起續訂租賃契約一年，其中租賃契約
    第三條約定每月租金為七千元，應於每月二十二日前繳納，拖欠租金達兩期以上
    經原告催告限期繳納仍不支付時，原告得終止租賃契約，押租金則為六千六百元
    。惟被告自九十一年三月二十二日起即欠繳租金，於九十一年七月十九日原告曾
    請吳順隆陪同前往被告租賃處，面告被告限於五日內支付自九十一年三月二十三
    日積欠至同年八月二十二日以前之租金暨水電費，否則將終止租約，惟被告迄今
    均未支付，由於被告積欠九十一年三月至七月之五個月租金，扣除押租金六千六
    百元後，其積欠租金已達兩期以上，爰依上開租賃契約第三條之規定，終止兩造
    間就系爭租賃物所簽訂之租賃契約，並以起訴狀繕本之送達以代終止租約之通知
    等情，業據其提出與所述相符之兩造所簽訂之九十年一月二十三日、九十一年一
    月二十三日之房屋租賃契約書影本各一件、所有權狀影本一件、九十一年度房屋
    稅繳款書影本一件、切結書影本一件等為證，且經證人吳順隆到庭證述明確；參
    以，被告未到庭為任何有利於己之聲明或陳述，亦未提出書狀供本院審酌，自堪
    信原告主張為真實。
三、又原告主張各項是否准許分述如下：
（一）原告請求返還租賃物部分：查被告因迄九十一年七月十九日止有積欠租金達兩
      期以上之情事，經原告於當日催告被告應於五日內清償所積欠之租金，然被告
      迄未清償之事實，既已如前述，則原告以起訴狀繕本送達被告作為終止系爭租
      賃契約之通知，自屬有據；並本件起訴狀繕本已於九十一年八月十七日送達被
      告，有送達證書附卷可稽，準此，兩造所簽訂之系爭租賃契約業經原告合法終
      止無訛，則兩造所訂之租賃契約既已因原告終止而消滅，原告本於租賃物返還
      請求權及所有物返還請求權，請求被告返還所占用之前揭房屋，為有理由，應
      予准許。
（二）原告請求被告給付四萬四千九百十六元部分：
  １、租金之計算：依租約第三條約定，每月租金為七千元，如前述被告積欠自九十
      一年三月二十三日起九十一年八月二十二日止五個月之租金合計三萬五千元，
      扣除押租金六千六百元，尚有租金二萬八千四百元未付，原告請求被告如數給
      付，自屬有據。
  ２、水電費用之計算：依兩造所訂之租約第七條約定，水電費用應由被告支付，被
      告於承租系爭房屋期間共積欠九十年十月份水費二百五十九元，九十年七月至
      十一月之電費六千五百六十九元、九千二百零一元及二百零六元共一萬五千九
      百七十六元，九十一年四月份水費二百八十一元，亦即原告共代被告繳納之水
      電費共計一萬六千五百十六元之事實，業據原告提出與所述相符之九十一年一
      月二十三日之房屋租賃契約書影本一件、台灣省自來水公司九十年十月份、九
      十一年四月份收據各一件、台灣省電力公司九十年七月至十一月電費收據三件
      等為證，而被告未到庭為任何有利於己之聲明或陳述，亦未提出書狀供本院審
      酌，自堪信原告主張為真實。從而，原告本於租約第七條之約定，請求被告給
      付上開水、電費用合計一萬六千五百十六元，自有理由，應予准許。
  ３、從而，原告請求被告給付租金二萬八千四百元及水、電費用一萬六千五百十六
      元，合計四萬四千九百十六元，及自起訴狀繕本送達被告翌日（九十一年八月
      十八日）起至清償日止，按週年利率百分之五計算之法定遲延利息，為有理由
      ，應予准許。
四、結論：原告之訴為有理由，依民事訴訟法第三百八十五條第一項前段、第七十八
    條，判決如主文。
中　　　華　　　民　　　國　 　九十一 　　年　 　十二　　月　　二十　　 日
                                  臺灣新竹地方法院新竹簡易庭
~B法　　　官　謝永昌
右為正本係照原本作成。
如對本判決上訴，須於判決送達後廿日內向本院提出上訴狀。
~B法院書記官　蕭宛琴
中　　　華　　　民　　　國　 　九十一 　　年　 　十二　　月　　二十　　 日
